【裁判字號】    90,台上,346
【裁判日期】    900118
【裁判案由】    行賄
【裁判全文】
最高法院刑事判決                                  九十年度台上字第三四六號
    上  訴  人  甲○○
右上訴人因行賄案件，不服台灣高等法院高雄分院中華民國八十九年十月三日第二審
判決（八十九年度上訴字第一○七七號，起訴案號：台灣高雄地方法院檢察署八十七
年度偵字第一八八○三、二二五八六、二六九○五號），提起上訴，本院判決如左：
    主  文
上訴駁回。
    理  由
按刑事訴訟法第三百七十七條規定：上訴於第三審法院，非以判決違背法令為理由，
不得為之。是提起第三審上訴，應以原判決違背法令為理由，係屬法定要件。且必須
依據卷內資料為具體之指摘，並足據以辨認原判決已具備違背法令之形式，始屬相當
。本件原判決以按案件應由犯罪地或被告之住所、居所或所在地之法院管轄。又無管
轄權之案件，應諭知管轄錯誤之判決，並同時諭知移送於管轄法院。刑事訴訟法第五
條第一項、第三百零四條分別定有明文。經查本件依起訴書所載犯罪地在空軍後勤司
令部設施處營區（現改為營工處），而該營區係位於台南縣仁德鄉仁愛村一○○○號
，有一審法院辦理刑案電話查詢登記表在卷可稽，並經證人王漢光證述綦詳。又上訴
人甲○○之住所，係在台中市○區○○○街二十六號，復有戶籍謄本一份在卷足憑。
則本件犯罪地、被告之住所、居所或所在地，均非在第一審台灣高雄地方法院管轄之
高雄縣、市地區，第一審法院並無管轄權，檢察官竟向其提起公訴，依首開規定自有
未合。第一審判決諭知管轄錯誤，移送台灣台南地方法院，尚無不當，因而予以維持
，駁回上訴人在第二審之上訴，已明其理由，經核於法並無違誤。上訴意旨略稱：
上訴人之住居所在台中市，所有公司出入款項之銀行均設在台中市，空軍第二後勤指
揮部自動吞吐庫之土木機械工程施工地點亦在台中市。則台中市為上訴人之住所地及
本件犯罪行為地，為上訴人應訴方便及訴訟經濟、管轄便利，應由台灣台中地方法院
管轄。況相關人證均已調離台南，相關證據亦均在台中而非台南，原審以管轄錯誤，
移送台灣台南地方法院，有違訴訟經濟及判決適用法則不當之違法云云，置原判決上
開明確論斷於不顧，徒以自己之說詞，指摘原判決有適用法則不當之違法，自非適法
之第三審上訴理由。應認其上訴為違背法律上之程式，予以駁回。
據上論結，應依刑事訴訟法第三百九十五條前段，判決如主文。
中      華      民      國     九十     年      一      月     十八     日
                              最高法院刑事第三庭
                                  審判長法官  陳  錫  奎
                                        法官  劉  敬  一
                                        法官  洪  清  江
                                        法官  李  伯  道
                                        法官  呂  丹  玉
      右正本證明與原本無異
                                              書  記  官
中      華      民      國     九十     年      二      月      一      日
                                                                        Ｖ


司法院資訊處製作；財團法人民間司法改革基金會備份。
